臺灣高等法院刑事判決　　　　　　　　94年度上訴字第2178號
上　訴　人
即　被　告　丙○○
上列上訴人因違反毒品危害防制條例案件，不服臺灣基隆地方法
院94年度訴字第75號，中華民國94年5月13日第一審判決（起訴
案號：臺灣基隆地方法院檢察署94年度偵字第117、118號及移送
併辦案號：93年度毒偵字第2110號）提起上訴，本院判決如下：
    主  文
原判決撤銷。
本件公訴不受理。
    理  由
一、查本件被告丙○○之住所地係在基隆市○○區○○路49巷34
    號4樓，被告在本案自警訊、偵查、原審均稱住於該住所，
    此有各該筆錄，法務部戶役政連結作業系統附卷可稽，至於
    基隆市○○區○○路11號7樓之11為其母乙○○所居住，惟
    被告並未居住該處，原審所寄交之判決書係由管理員甲○○
    簽收後，交予乙○○，乙○○收受後將判決書丟進被告住處
    ，但被告有時回去，有時沒回去，不知其何時收到，已據證
    人甲○○、乙○○在本院分別供證屬實，並有送達證書、收
    受信件登記簿在卷足憑，被告又未指定其母乙○○為送達代
    收人，則原審判決雖於94年5月24日送至基隆市○○區○○
    路11號7樓之11，但並無證據證明被告何時收到判決書，故
    被告雖至94年6月15日始提起上訴，為保障被告之利益，仍
    應認本件上訴為合法，合先敘明。
二、公訴意旨以：被告丙○○曾因妨害自由案件，經臺灣高等法
    院以88年度上訴字第2440號判決判處有期徒刑3月確定，並
    於民國90年1月20日執行完畢。又前因施用毒品案件，經觀
    察、勒戒後，認無繼續施用毒品之傾向，由本署檢察官於89
    年2月11日以89年度毒偵字第239號及89年度毒偵字第81號不
    起訴處分確定。再犯施用第二級毒品案件，由本署檢察官聲
    請簡易判決處刑，經臺灣基隆地方法院於93年11月30日，以
    93年度易字第191號判決判處有期徒刑6月。詎被告丙○○仍
    不知悔改，復基於施用毒品之概括犯意，自93年6月30日3時
    為警採尿回溯24小時內某時起，至同年7月6日4時為警採尿
    回溯24小時內某時止，連續在不詳地點，施用第一級毒品海
    洛因，嗣分別先於同年6月30日凌晨零時50分許，在基隆市
    仁愛區○○路84號電玩店為警盤檢查獲，當場扣得安非他命
    （毛重0.6公克）、注射針筒5支及止血橡膠條2條，另於同
    年7月6日凌晨一時許，在基隆市○○區○○路23號隆發旅社
    315室為警查獲，當場扣得海洛因（淨重5.09公克）、安非
    他命（毛重0.8公克）、注射針筒乙支及吸食器乙個，並採
    集尿液送驗結果均呈嗎啡及安非他命陽性反應而知上情（涉
    施用第二級毒品部分，另行偵辦），因認被告有連續觸犯毒
    品危害防制條例第10條第1項之施用第一級毒品罪嫌。
三、按持有第一級毒品海洛因，並進而施用，其持有毒品之低度
    行為，應為施用之高度行為所吸收，故施用毒品行為與持有
    毒品乃屬實質上一罪關係，則於基於施用目的而持有毒品，
    與因持有而施用毒品，二者間仍屬實質上一罪關係（參見台
    灣高等法院暨所屬法院84年度法律座談會刑事類第53號法律
    問題研討結果）。本件被告於檢、警偵訊、原審審理時坦承
    有自九十三年一月間某日起至九十三年十一月一日止，在基
    隆市○○路四十九巷三十四號四樓住處等地，以注射針筒皮
    下注射之方式，連續多次施用第一級毒品海洛因。嗣先後三
    次於：九十三年六月三十日凌晨零時五十分許，在基隆市
    ○○路八十四號電動玩具店為警查獲，並扣得丙○○所有供
    施用第一級毒品所使用之注射針筒五支、止血橡膠條二條；
    九十三年七月六日凌晨一時許，在基隆市○○路二十三號
    隆發旅社三一五室為警查獲，並扣得丙○○所持有之第一級
    毒品海洛因三包（淨重五．０九公克），及丙○○所有供施
    用第一級毒品所使用之注射針筒一支；九十三年十一月一
    日下午十時四十分許，在台北縣萬里鄉○○街二號前為警查
    獲，並扣得丙○○所有供施用第一級毒品所使用之注射針筒
    一支；且前開三次為警查獲後，經警採集其尿液送驗，均呈
    第一級毒品毒品海洛因代謝後之嗎啡陽性反應，有基隆市衛
    生局檢驗成績書、台灣尖端先進生技醫藥股份有限公司濫用
    藥物檢驗報告書附卷可稽，而扣案白色粉送鑑定結果，均含
    第一級毒品海洛因成分，亦有法務部調查局鑑定通知書足憑
    ，復有供施用第一級毒品之注射針筒及止血橡膠條扣案足按
    ，其自白與事實相符。但查被告於九十三年一月底向友人處
    取得第一級毒品海洛因一包（淨重０．六０公克）欲供自己
    施用於九十三年二月二日十六時三十分許，在基隆市○○路
    四十九巷三十四號四樓住處為警查獲，並扣得海洛因一包。
    復於九十三年四月十一日在基隆市○○路一電動玩具店向綽
    號「阿安」之成年男子購得第一級毒品海洛因一包（淨重０
    ．一七公克）而持有之，於九十三年四月十四日十二時五分
    許在基隆市○○路十三號金中泰賓館二０一室為警查獲，再
    於九十三年七月六日一時許，在基隆市○○路二十三號隆發
    旅社三一五室於警臨時查獲持有第一級毒品海洛因三包（合
    計淨重五．０九公克）之事實，已據被告分別在警、偵訊時
    及原審審理時迭次坦白承認，並有上開海洛因扣案及經鑑定
    結果確為第一級海洛因之法務部調查局及內政部警政署刑事
    警察局鑑驗通知書附卷可稽應可認為實在（除九十三年二月
    二日查獲部分外其餘均係檢察官移送併辦）。被告於上開時
    、地經警採尿送驗結果，固無海洛因反應，但其持有海洛因
    均係欲供自己施用，已據被告在警訊時供述在卷，參以被告
    在原審自承自九十三年一月底起即陸續施用海洛因，至九十
    三年十一月一日止，而其持有海洛因數量不多，顯欲供其自
    己施用無疑，而該九十三年二月二日為警查獲海洛因持有海
    洛因一包（淨重０．六０公克）部分，經檢察官以台灣基隆
    地方法院檢察署九十三年度毒偵字第二六五號於九十三年三
    月廿九日聲請簡易判決，於九十三年四月七日繫屬於原審法
    院（九十三年度基簡字第二七○號），此有台灣基隆地方法
    院檢察署檢察官聲請簡易判決處刑書，該署九十三年四月六
    日基檢清誠九十三毒偵二六五字第六二七九號函附卷可憑，
    本件則係於九十四年一月十九日經檢察官起訴於九十四年一
    月廿四日繫屬原審法院此亦有起訴書、台灣基隆地方法院九
    十四年一月廿四日基檢清孝九十四毒偵一一七字第○一六五
    一號函可稽，本件顯屬繫屬法院在後，而持有海洛因與施用
    海洛因又係有吸收關係，為實質上一罪關係，已如前述，上
    開持有海洛因行為，經原審判決後，現尚繫屬本院審理中（
    本院九十四年度上易字第二八○號）依前揭說明，本件自應
    諭知不受理，被告上訴雖未具理由，但原審遽以實體有罪之
    判決，尚有未合，原判決既有可議，自應予撤銷改判，並諭
    知公訴不受理。
五、被告經合法傳喚，無正當理由不到庭，爰不待其陳述逕行判
    決。
據上論斷，應依刑事訴訟法第369條第1項前段、第364條、第303
條第2款、第371條，判決如主文。
中　　華　　民　　國　　94　　年　　12　　月　　30　　日
　　　　　　　　　刑事第十庭    審判長法　官陳正雄
　　　　　　　　　　　　　　　　　　  法　官許錦印
　　　　　　　　　　　　　　　　　　  法　官許宗和
以上正本證明與原本無異。
如不服本判決，應於收受送達後十日內向本院提出上訴書狀，其
未敘述上訴之理由者並得於提起上訴後十日內向本院補提理由書
（均須按他造當事人之人數附繕本）。
                                      書記官吳鎮鑫
中　　華　　民　　國　　95　　年　　1 　　月　　4 　　日
